臺灣高雄地方法院刑事判決　　　　　　　　　　　　九十二年度易字第二一八號
　　公　訴　人　臺灣高雄地方法院檢察署檢察官
　　被　　　告　乙○○
　　　　　　　　甲○○
右列被告等因贓物案件，經檢察官提起公訴（九十二年度偵字第一八八一八號），本
院判決如左：
    主  文
乙○○收受贓物，處有期徒刑肆月，如易科罰金，以參佰元折算壹日。
甲○○收受贓物，累犯，處有期徒刑肆月，如易科罰金，以參佰元折算壹日。
    事  實
一、乙○○前因竊盜案件，經本院以九十三年度簡字第一九一號判決科處有期徒刑五
    月確定，現正執行中（未構成累犯）。甲○○前因違反肅清煙毒條例案件，經臺
    灣高等法院高雄分院以八十二年度訴字第三五三一號判處有期徒刑四年確定，於
    八十六年二月五日縮短刑期假釋出監，並於民國八十九年九月二十日假釋期滿執
    行完畢。
二、乙○○明知不詳姓名年籍綽號「寶仔」之成年男子於九十二年九月十日下午三時
    許，在高雄市○○區○○道路旁之「馬卡釣蝦場」前，所交付之車牌號碼Ｅ二─
    四四八九號自用廂型車（原為丙○○所有，於同日上午十時許，在高雄市○○區
    ○○路與鼎中路口前失竊）之左前車門鎖與後車廂門鎖均已損壞，且該車之電門
    鎖上插有「寶仔」之成年男子所有之Ｔ型扳手一支，用以發動電門，係屬來路不
    明之贓車，竟向該「寶仔」之成年男子借用並收受該贓車作為交通工具。於同日
    下午五時許，乙○○在上址釣蝦場前巧遇友人甲○○，因甲○○需交通工具返家
    ，其雖明知上開自用廂型車係來路不明之贓車，仍向乙○○借用並收受之，並駕
    駛該車搭載乙○○在市區道路行駛，嗣於同日晚間九時十五分許，行經高雄市○○○路與太華街口時，為警臨檢查獲，並扣得上開自用廂型車一輛（業已發還丙○○）。
二、案經高雄市政府警察局三民第二分局報請臺灣高雄地方法院檢察署檢察官偵查起
    訴。
    理  由
一、訊據被告乙○○固坦承有於右揭時、地向不詳姓名年籍綽號「寶仔」之成年男子
    借用並收受車牌號碼Ｅ二─四四八九號自用廂型車，並將該車交予被告甲○○駕
    駛之事實；被告甲○○亦坦承於右揭時、地收受前開汽車，並駕駛該車搭載被告
    乙○○之事實，惟均矢口否認有何收受贓物之犯行，均辯稱：不知那台箱型車是
    贓車，被抓到時才知道是贓車云云。惟查，上開車牌號碼Ｅ二─四四八九號自用
    廂型車係被害人丙○○所有，於九十二年九月十日上午十時許，在高雄市○○區
    ○○路與鼎中路口號前，遭不詳姓名年籍之人所竊取等情，業據被害人丙○○於
    警訊時指訴綦詳，並有贓物認領保管收據一紙附卷可稽（見警卷第十八頁），堪
    認被告乙○○於九十三年九月十日下午三時許，向不詳姓名年籍綽號「寶仔」之
    成年男子及被告甲○○於同日下午五時許向被告乙○○所借用並收受之上開汽車
    為他人失竊之贓車無訛。又綽號「寶仔」之成年男子將上開汽車交予被告乙○○
    時，及被告甲○○向被告乙○○借用該車時，均係以Ｔ型扳手插在電門鎖上發動
    汽車之事實，業經被告二人自承在卷，然衡諸社會常情，倘上開汽車確係「寶仔
    」合法持有之物，其理應將該汽車鎖匙一併出借，豈可能以扳手啟動電門之理？
    況被告二人自承對此情形已心生懷疑（見本院卷第一八三頁），猶相繼收受之，
    並以扳手啟動電門行駛，實難信渠二人對上開汽車之來歷不認識。復且，被告甲○○業於警訊中自白被告乙○○交付該車時，其已知悉該車係贓物等語（見警卷
    第七頁），足見被告二人對上開汽車係來路不明之贓物之事實應當知悉。渠二人
    前開所辯，渠二人前開所辯，顯係事後卸飾之詞，委不足採。本件事證明確，被
    告二人之犯行，均堪認定。
二、按所謂搬運贓物，係指明知為他人所持有之物為贓物，而移轉其場所之行為而言
    ；而收受贓物則係指搬運、寄藏或故買以外之無償取得或持有行為，至於收受方
    式如何則不論。是核被告乙○○、甲○○所為，均係犯刑法第三百四十九條第一
    項之收受贓物罪；起訴檢察官雖認被告甲○○係犯同法條第二項之搬運贓物罪，
    然公訴人於本院審理中業已當庭變更起訴法條，附此敘明。又被告甲○○前因違
    反肅清煙毒條例案件，經臺灣高等法院高雄分院以八十二年度訴字第三五三一號
    判處有期徒刑四年確定，於八十六年二月五日縮短刑期假釋出監，並於八十九年
    九月二十日假釋期滿執行完畢，有臺灣高雄地方法院檢察署刑案資料查註紀錄表
    及臺灣高等法院被告全國前案紀錄表各一份在卷可憑，其於五年內再犯有期徒刑
    以上之本罪，為累犯，應依刑法第四十七條規定，加重其刑。爰審酌被告二人貪
    慾圖利，收受他人行竊之贓車，使贓物所有人難以回復其所有物，且犯後均否認
    犯行，顯無悔意之態度等一切情狀，分別量處如主文所示之刑，並均諭知易科罰
    金之折算標準，以資懲儆。又扣案之Ｔ型扳手一支，因該贓車僅係被告乙○○向
    綽號「寶仔」之成年男子借用，所有權並無移轉予被告乙○○或甲○○之意思，
    自非被告二人所有之物，而本院復查無其他積極證據足資審認上開物品為被告二
    人所有之物，爰不另為沒收之諭知，併此敘明。
據上論斷，應依刑事訴訟法第二百九十九條第一項前段，刑法第三百四十九條第一項
、第四十七條、第四十一條第一項前段，罰金罰鍰提高標準條例第一條前段、第二條
，判決如主文。
中      華      民      國    九十三    年      六      月     三十     日
                                  臺灣高雄地方法院刑事第七庭
  審判長法  官    曾逸誠
                                          法  官    洪乙心
                                          法  官    廖純卿
右正本證明與原本無異。
如不服本判決，應於判決送達後十日內，向本院提出上訴狀。
                                          書記官    劉企萍
中      華      民      國    九十三    年      七      月      二      日
附錄本判決論罪科刑法條全文：
刑法第三百四十九條第一項
收受贓物者，處三年以下有期徒、拘役或五百元以下罰金。
